【裁判字號】    89,交易,22
【裁判日期】    890308
【裁判案由】    過失傷害
【裁判全文】
台灣彰化地方法院刑事判決                          八十九年度交易字第二二號
    公  訴  人  臺灣彰化地方法院檢察署檢察官
    被      告  乙○○
右列被告因過失傷害案件，經檢察官提起公訴（八十八年度偵字第三七八一號），本
院判決如左︰
    主      文
乙○○因過失傷害人，處罰金貳仟元，如易服勞役，以參佰元折算壹日。
    事      實
一、乙○○於民國（下同）八十七年十月六日二十一時三十分許，駕駛車牌號碼Ｊ二
    ─○二八七號自用小客車，沿彰化縣和美鎮○○路，由北往南方向行駛，途經彰
    美路與德美路口前，應注意車前狀況，並隨時採取必要之安全措施，且依當時亦
    無不能注意之情形，竟疏於注意車前狀況，於通過上開路段交岔路口時，猝遇甲
    ○○○所騎乘之車牌號碼ＫＷＥ─七二一號重型機車，沿彰化縣和美鎮○○路由
    東往西貿然行駛，未及煞停而發生擦撞，致甲○○○人車倒地後，受有右肩關節
    脫臼、左足大拇指近端趾骨骨折及左足第一楔狀骨骨折等傷害。
二、案經甲○○○訴由彰化縣警察局和美分局報請台灣彰化地方法院檢察署檢察官偵
    查起訴。
    理      由
一、訊據被告乙○○固坦承有於前揭時地駕駛上開自用小客車與被害人甲○○○發生
    擦撞，致被害人甲○○○倒地受有傷害等情，惟辯稱係被害人甲○○○違規闖越
    紅燈肇事，伊係遵循號誌行駛並無過失云云。然查，肇事後被害人所騎乘之機車
    係停靠於近西向之德美路口處，而被告所駕駛之自用小客車則已超越彰美路口前
    之人行穿越道，停在未至中央交岔路口處，肇事路段無障礙物，有路燈但光線不
    足，現場遺有四．五公尺之刮地痕，被害人之機車橫倒於被告自用小客車之右前
    方，致自用小客車前保險桿有擦痕，前面車牌掉落，而機車右側後方腳踏板處則
    有擦撞痕跡等情，業據證人即現場處理員警林志華到庭證述屬實，並有道路交通
    事故調查表及現場相片四幀在卷可稽，足見被告當時行車速度不快，其所稱尚見
    綠燈起步不久，並無闖越紅燈之情，應堪採信，否則以汽車欲闖越紅燈之速度觀
    之，肇事現場應留有汽車剎車痕跡，且在汽車速度較快之情形下，機車遭碰撞後
    之位置亦應倒停於汽車右後側，而非如事故現場圖所示之右前方；惟被告所駕駛
    之自用小客車既處於速度較慢之狀態，以該處為夜間有照明、無障礙物阻隔視線
    之情形下，被告應可即時注意當時騎乘機車已橫越彰美路分向限制線之被害人，
    而採取必要之安全措施防患肇事之發生，竟仍疏於注意車前狀況自後擦撞被害人
    之機車右後側，致被害人受有傷害，有診斷書二紙附卷可證，縱本件係被害人貿
    然橫越馬路致擦撞被告汽車前方保險桿後，因機車速度較快遂倒地往前滑行而應
    負較重之過失責任，惟揆諸前揭所述，仍無礙於被告應負之過失傷害責任，是被
    告所辯，並不足採。
二、按汽車行駛時，駕駛人應注意車前狀況，以隨時採取必要之安全措施，道路交通
    安全規則第九十四條第三項定有明文。本件車禍肇事主因，雖係被害人甲○○○
    貿然橫越馬路形成突發路障所致，惟被告未能及時注意車前狀況，做隨時煞停準
    備之安全措施，故遇前方被害人穿過彰美路分向限制線欲沿德美路至對向街道之
    際，仍無法及時煞停而自後與被害人機車右後側發生擦撞，致被害人倒地受傷，
    被告仍難辭過失之責。又被告之過失行為與被害人受傷害間有相當因果關係，罪
    證明確，其犯行洵堪認定。
三、核被告所為，係犯刑法第二百八十四條第一項前段過失傷害罪。爰審酌被告之品
    行、過失之程度、所生之危害、犯後態度及本件肇事主因係源於被害人違規橫越
    車道等一切情狀，量處如主文所示之刑，並諭知易服勞役之折算標準。
據上論斷，應依刑事訴訟法第二百九十九條第一項前段，刑法第二百八十四條第一項
前段、第四十二條第二項，罰金罰鍰提高標準條例第一條前段、第二條，判決如主文
。
中      華      民      國      八十九      年      三    月    八      日
                                        臺灣彰化地方法院交通法庭
                                            法      官  林  玉  珮
右正本證明與原本無異。
如不服本判決，應於判決送達後十日內向本院提出上訴狀( 須附繕本 )。
告訴人或被害人對於判決如有不服具備理由請求檢察官上訴者，其上訴期間之計算係
以檢察官收受判決正本之日期為準。
                                            法院書記官  楊  年  雄
中      華      民      國      八十九      年      三    月    十      日
刑法第二百八十四條
因過失傷害人者，處六月以下有期徒刑、拘役或五百元以下罰金。致重傷者，處一年
以下有期徒刑、拘役或五百元下罰金。
從事業務之人，因業務之過失傷害人者，處一年以下有期徒刑、拘役或一千元以下罰
金。致重傷者，處三年以下有期徒刑、拘役或二千元以下罰金。


司法院資訊處製作；財團法人民間司法改革基金會備份。
